臺灣高等法院臺中分院刑事判決　　　　　　　　九十三年度交上易字第一二九四號
　　上　訴　人　臺灣臺中地方法院檢察署檢察官
　　上　訴　人
　　即　被　告　丁○○
右上訴人，因被告公共危險等案件，不服臺灣臺中地方法院九十三年交易字第三一八
號，中華民國九十三年九月十日第一審判決（聲請簡易判決處刑案號：台灣台中地方
法院檢察署九十三年偵字第六０四五號、第八二五二號）提起上訴，本院判決如左：
    主  文
上訴駁回。
    事實及理由
一、本案經本院審理結果，認第一審判決以上訴人即被告（下稱被告）丁○○，服用
    酒類，不能安全駕駛動力交通工具而駕駛，量處有期徒刑二月，又從事業務之人
    ，因業務上之過失傷害人致重傷害，量處有期徒刑七月，並定應執行刑有期徒刑
    八月，經核其認事用法及量刑均無不當，應予維持，並引用第一審判決書記載之
    事實、證據及理由（如附件）。又原判決第二頁第一行「由施汶彥所駕駛之車牌
    號碼ＫＤＤ─六八三號重機車」，應補正為「由施汶彥所牽著之車牌號碼ＫＤＤ
    ─六八三號重機車」。
二、被告提起上訴略稱原判決量刑過重，其係先撞上停於路邊陳東原之汽車，始撞上
    路旁行人云云，惟查，被告酒後駕車，係先撞上牽機車於道路上等紅燈之施汶彥
    ，再依序撞上路旁等公車之行人林哲民、丙○○，始再撞上呂秀玲、陳東原停於
    路旁之汽車，致使該汽車撞擊路旁之行人沈君雅、江翗之情節，業據證人施汶彥
    、丙○○於警訊及案發之交通事故談話筆錄陳稱相符在卷（參見六０四五號偵查
    卷十一、十四頁，五三、五七頁），並有相片及道路交通事故現場圖、道路交通
    事故調查報告表在卷可稽，是被告上開所辯，核係卸責之詞，難以採信。此外，
    被害人林哲民因而受有重傷之情事，亦有臺中榮總之函文可憑，是被告上開所為
    ，自係構成刑法第二百八十四條第二項後段之罪行，洵堪認定。又被告酒測結果
    為每公升０點七毫克之情事，有該酒測單在卷可稽，是原審以被告有與部分被害
    人和解為由，各量處被告有期徒刑二月、七月，並定應執行刑為有期徒刑八月，
    經核自無過重之情事，所持法律見解，亦無違誤，被告在本院未提出其他有利之
    證據及辯解，徒以上情指摘原判決量刑過重，並請求改判易科罰金或宣告緩刑，
    或主張兩罪應從一重處斷云云，經核均為無理由，其之上訴為無理由，應予駁回
    。再者，檢察官上訴意旨略稱：告訴人乙○○請求上訴，載稱被告酒後駕車衝撞
    路旁之行人，且未和解，毫無悔意，原判決量處有期徒刑八月，實屬過輕，因認
    告訴人請求上訴，尚非顯無理由，而提起本件上訴云云。但查，被告犯後，已與
    林哲民、丙○○以外之被害人達成和解等情，有和解書多份在卷可稽（參見六０
    四五號偵查卷四六至五一頁），而被告亦無其他前科，是原判決上開量刑，自係
    允當，檢察官提起上訴，經核亦為無理由，應予駁回。
據上論斷，應依刑事訴訟法第三百七十三條、第三百六十八條，判決如主文。
本案經檢察官甲○○到庭執行職務
中      華      民      國    九十三    年      十二      月    二十一  日
                                   臺灣高等法院臺中分院刑事第二庭
                                         審判長法  官  羅  禮  政
                                               法　官  陳  欣  安
                                               法　官　蔡　聰　明
右正本證明與原本無異。
不得上訴。
                             書記官  郭　振　祥
中     華     民     國     九十三     年     十二     月    二十二     日
刑法第一百八十五條之三：
服用毒品、麻醉藥品、酒類或其他相類之物，不能安全駕駛動力交通工具
而駕駛者，處一年以下有期徒刑、拘役或三萬元以下罰金。
刑法第二百八十四條：
因過失傷害人者，處六月以下有期徒刑、拘役或五百元以下罰金。致重傷者，處一年
以下有期徒刑、拘役或五百元下罰金。
從事業務之人，因業務之過失傷害人者，處一年以下有期徒刑、拘役或一千元以下罰
金。致重傷者，處三年以下有期徒刑、拘役或二千元以下罰金。
                                                              　　　　　Ｆ
